---
title: "Robles_Sara_T3_P3"
author: "Sara del Socorro Robles Ortiz"
date: "21/3/2022"
output: html_document
---

```{r setup, include=FALSE}
knitr::opts_chunk$set(echo = TRUE)
```

## Red de señalización
A partir de la red de se˜nalización mostrada en la figura 1

*(a) Elabora una representación verbal de la red*

Ca+2 río abajo activará a AnionEM que activa a Depolar. Anion Em activa sobre Closure 
que es activado por KOUT y KAP. KOUT inhibe a Depolar y KAP  se activa por él. 
Ca+2 río abajo inhibe a HATPase que inhibe a Depolar y activa a Kev que activa a Depolar. 
Ca+2 es activado por CALM que es inhibido por Depolar. Ca+2 ATPase inhibe a Ca+2 y es activado por Ca+2. 
Ca+2 río arriba activa a NOS que activará a NO y este actúa sobre GC y ADPRc. GC activa a cGMP que activa a CIS. ADPRC activa a a cADPR que también activará a CIS. 
Cis activa a Ca+2 río abajo y Ca+2 activa a PLC que activará a Insp3. 

*(b) Elabora una tabla de posibles reglas de la red*

**Ver archivo txt**

(c) Encuentra y discute **biológicamente** el significado de los atractores (Usa BoolNet)



```{r }
library(BoolNet)
red_bool<- loadNetwork("red señalización .txt")
red_bool
plotNetworkWiring(red_bool)
atractores<-getAttractors(red_bool)
atractores
plotAttractors(atractores)# EL 97.81 SE IRÁ AL ATRACTOR 1 
# EL 2.19% AL ATRACTOR 2 
# EL PRIMERO ES UN ATRACTOR 1111111111111111110  Y EL SEGUNDO 1011001001100111000 | 0100110110111111110
plotStateGraph(atractores)
```

(c) Encuentra y discute **biológicamente** el significado de los atractores (Usa BoolNet)

Biológicamente quiere decir que en la mayoría de las veces van a estar activos todos los componentes (o casi todos)  ya que el calcio generalmente se encuentra en el citosol de una forma u otra y tiene muchas maneras en las que puede expresarse. 
Sin embargo tambipen hay varios feedback que promoverán la regulación de la red de forma que solo sea la cantidad necesaria de calcio para poder actuar. 
