---
title: "Robles_Sara_T3_P2"
author: "Sara del Socorro Robles Ortiz"
date: "21/3/2022"
output: html_document
---

```{r setup, include=FALSE}
knitr::opts_chunk$set(echo = TRUE)
```

## Red Booleana 

*Genera una red de regulación transripcional con 5 nodos y, al menos, 7 interacciones regulatorias,escoge al menos 3 inhibiciones)*

*• Escribe las tablas de verdad de las reglas*

*• Escribe las reglas para generar una red de tipo Boolnet.*

*• Encuentra todos los atractores de tu red*

*• ¿Cu´al ser´ıa el estado final más probable?*

*• Dibuja todos los estados y sus atractores*

```{r }
library(igraph)
library(BoolNet)
g<- make_empty_graph(n=6, directed=TRUE)
V(g)$color = "aquamarine"
V(g)$shape = "sphere"
plot(g)
g<-add.edges( g, c(1,2, 1,6, 2,3, 2,4, 3,1, 5,4,4,3,6,5))
plot(g)
#SE HIZOSE HIZO LA RED DE REGULACIÓN TRANSCRIPCIONAL, 
#INHIBICIONES 2--->3 , 3-->1, 4-->3 
                    
```
## TABLAS DE VERDAD

**A NOT C**

T | F 

F | T 

**B, A**     
 
T | F         
 
F | T        

**C (B, D ) | NOT B OR D**

F | T | T | F 

T | F | F | T 

F | F | T | F 

F | F | F | F 

**D( B, E) | B OR E** 

T | T | F | T 

F | T | F | F 

T | F | T | F 

F | F | F | F 

**F,  A**

T | T 

F| F 

**E , F** 

T | T 

F | F 




## Including Plots

You can also embed plots, for example:

```{r }
r<-loadNetwork("REDES/red.txt")
r
plotNetworkWiring(r)
atractores<-getAttractors(r)
atractores
plotAttractors(atractores)
plotStateGraph(atractores)
```

Muestra la gráfica de estados a los que se riá 

Existen dos atractores probables 

El atractor 1 es (A,B,C,D,E,F)--> donde (0,0,1,0,0,0) se van cerca del 78.12% 

El segundo atractor consiste en dos estados, y se van solo 21.88% 

Con lo anterior se puede definir que el estado más probable y al que eventualmente la mayoría se irá es el atractor 1. 
